DESARROLLADOR DE SOFTWARE BACKEND

Nahuel Brandán







SOBRE MI -

Analista en Computación / Desarrollador de Software Backend, especializado en el ecosistema Python, con más de 3 años de experiencia en la industria, últimamente trabajando en la industria aeroespacial. Promotor de la mejora constante en documentación y aplicación de las buenas prácticas de desarrollo.

EXPERIENCIA -

Empresa: Satellogic | Desarrollador Backend

06/2022 - 09/2022

Empresa, verticalmente integrada, especializada en satélites de observación de la tierra.

- Desarrollo basado el **Python**, aplicado a las aplicaciones de vuelo de los satélites.
- Refactorización de una aplicación, para subdividirlo en otras dos, así reducir deuda técnica.
- Revisiones de código, y discusiones técnicas, para la mejora constante del código fuente.

Empresa: Ascentio | Proyecto: Sabia-Mar | Desarrollador Backend

08/2021 - 05/2022

Sabia-Mar es una misión satelital, con tecnología avanzada para el estudio del mar y el océano.

- Aportes a diferentes módulos de comunicación y planificación de vuelo del satélite, usando las tecnologías: Python, Docker, FastAPI, REST API.
- Desarrollando tanto el software como los tests validatorios unitarios e integradores, usando las tecnologías: Robot Framework, Postman, pytest.

Empresa: Incluit | Proyecto: Junar | Desarrollador Backend

03/2019 - 07/2021

- Desarrollo en Python + Django + Django Rest Framework.
- Integración de Autho y Keycloak como capas de seguridad a un API Management.
- Upgrade en versiones de Django y dependencias, reduciendo así la deuda técnica.
- Desarrollo relacionado a **Elasticsearch**, **Redis**, **Celery**.
- Onboarding técnico a nuevos desarrolladores.

EDUCACIÓN -

Analista en computación (completado) | Academia: FaMAF - UNC

10/2018

Carrera con fuerte hincapié en programación, análisis y diseño de sistemas, base de datos y redes de computadoras, sin descuidar los aspectos teóricos que los sustentan.

Autodidacta online | Academia: Platzi

01/2021 - Actualidad

Más de **100 cursos completados** y en constante aprendizaje en la academia online para profesionales Platzi, de temáticas variadas como: Habilidades blandas, inglés, desarrollo de software.

HABILIDADES

- Lenguajes: Python, C.
- Bases de datos: MySQL, MongoDB, Redis, Elasticsearch.
- Frameworks: Django, DRF, FastAPI, Robot Framework.
- Otros: Linux, REST API, Git, GitHub, Bash, Autho, Docker, Celery.

IDIOMAS

• Inglés: B1 intermedio

Español: Nativo